臺灣臺中地方法院民事裁定
111年度補字第87號
原      告  張光榮  
被      告  吳慶祥  
    主  文
原告應於本裁定送達後五日內，繳納第一審裁判費新臺幣捌萬柒
仟陸佰貳拾伍元，逾期不補正，即駁回其訴。
    理  由
一、核定訴訟標的之價額，以起訴時之交易價額為準；無交易價
    額者，以原告就訴訟標的所有之利益為準；以一訴主張數項
    標的者，其價額合併計算之；以一訴附帶請求其孳息、損害
    賠償、違約金或費用者，不併算其價額，民事訴訟法第77條
    之1第1項、第2項、第77條之2第1項前段、第2項分別定有明
    文。次按債務人異議之訴之訴訟標的為該債務人之異議權，
    法院核定此訴訟標的之金額或價額，應以該債務人本於此項
    異議權，請求排除強制執行所有之利益為準（最高法院101
    年度台抗字第1015號裁定參照）。又以一訴主張數項標的者
    ，其價額合併計算之；但所主張之數項標的互相競合或應為
    選擇者，其訴訟標的價額，應依其中價額最高者定之。
二、本件原告起訴聲明：（一）貴院110年度司執字第127186號
    兩造間履行買賣契約強制執行事件（下稱系爭執行事件）之
    執行程序應予撤銷。（二）被告應給付尾款新臺幣（下同）
    5,000,000元、違約金2,445,000元及自106年12月1日起至完
    全清償日止依法定利率百分之5計算之遲延利息。經核，系
    爭執行事件係請求原告將臺中市○區○○段00000000000000000
    000地號等四筆土地（下稱系爭土地）交付被告占有，及請
    求原告給付被告162,933元，並經本院就原告之3,225,000元
    提存金，在132,933元及自民國110年1月15日起至清償日止
    按週年利率百分之5計算之利息；及30,000元之範圍內，核
    發執行命令（下稱系爭執行命令）予以扣押。則原告請求排
    除強制執行之利益即為被告因該執行程序所受之利益，而被
    告請求執行之系爭土地，依土地公告現值計算之交易金額為
    8,584,011元，且被告因系爭執行命令所受之利益合計為162
    ,933元，是原告聲明第1項之訴訟標的價額核定為8,746,944
    元（計算式：8,584,011元＋162,900元＝8,746,944元）。至
    原告聲明第2項係以一訴請求系爭契約之對待給付及附帶請
    求利息、違約金，其所受之經濟利益未逾越系爭契約所得受
    利益，爰不併算其價額，又利息、違約金依上開規定亦不併
    算其價額。依民事訴訟法第77條之2第1項前段規定，本件訴
    訟標的價額應核定為8,746,944元，應徵第一審裁判費87,62
    5元。茲依民事訴訟法第249條第1項但書之規定，限原告於
    收受本裁定5日內補繳，逾期未繳納，即駁回其訴。
三、爰裁定如主文。
中　　華　　民　　國　　111 　年　　1 　　月　　20　　日
                  民事第一庭    法  官  蔡孟君
正本係照原本作成。
如不服本裁定關於訴訟標的價額之核定，應於送達後10日內向本
院提出抗告狀，並繳納抗告費新臺幣1,000元。其餘部分不得抗
告。
中　　華　　民　　國　　111 　年　　1 　　月　　 20 　日
                                書記官  鄭雅雲